【裁判字號】    95,毒抗,42
【裁判日期】    950525
【裁判案由】    聲請觀察勒戒
【裁判全文】
臺灣高等法院高雄分院刑事裁定          95年度毒抗字第42號
抗  告  人
即  被  告  甲○○
聲  請  人  臺灣高雄地方法院檢察署檢察官
上列抗告人因聲請觀察勒戒案件，不服臺灣高雄地方法院中華民
國95年3 月6 日裁定（95年度毒聲字第377 號），提起抗告，本
院裁定如下：
    主  文
原裁定撤銷。
檢察官之聲請駁回。
    理  由
一、原裁定意旨略以：被告甲○○於民國94年12月20日晚上10時
    58分許分別回溯26小時、96小時內某時（不含為警查獲至採
    尿時間），在不詳處所，施用第一級毒品海洛因、第二級毒
    品甲基安非他命各乙次，嗣於94年12月20日晚上6 時30 分
    許，在高雄市前鎮區○○○路157 及159 號為警查獲。雖被
    告否認施用毒品犯行，然被告為警查獲後經採集被告尿液送
    檢驗後，呈嗎啡及甲基安非他命陽性反應，有高雄市立凱旋
    醫院濫用藥物尿液檢驗報告1 份附卷可稽，被告施用第一、
    二級毒品犯行堪予認定。經聲請人提出聲請，爰依毒品危害
    防制條例第20條第1 項及觀察勒戒處分執行條例第3 條第1
    項規定，裁定將被告令入勒戒處所觀察、勒戒，其期間不得
    逾2月。
二、抗告意旨則指稱：94年12月間，本人當時在台北市中山區作
    捷運工程，並無施用毒品在高雄市被警查獲，係遭人冒名應
    訊等語。
三、經查：
  (一)證人即高雄市政府警察局前鎮分局承辦警員乙○○於本院94
    年4 月26日調查中結證：本件甲○○施用毒品案件，是我承
    辦，有對被告採指紋及拍照等語，並提出甲○○之94年12月
    20日製作之警訊筆錄及嫌疑人照片影本各1份附卷。
  (二)被告因事前往大陸，無法於94年4 月26日出庭，經本院通知
    命被告直接向承辦員警乙○○報到，以便採取指紋比對及核
    對嫌疑人照片是否為其本人。被告於95年5 月8 日前往前鎮
    分局報到，經員警乙○○提出本件嫌疑人照片讓被告指認，
    被告則指認該嫌疑人照片係其胞兄蔡宜發無訛，有警訊筆錄
    及指認蔡宜發冒名甲○○之指認書1 紙在卷可考，復有蔡宜
    發之前科照片2 張足資為憑，本院再比對蔡宜發於94年12月
    20日警訊筆錄上假冒「甲○○」之簽名筆跡，與被告95年3
    月20日抗告狀、95年5 月8 日警訊筆錄及指認書上「甲○○
    」簽名筆跡完全不同，則本件係蔡宜發假冒被告名義應訊，
    至為明確。被告既無施用毒品行為，原審疏未詳查，裁定被
    告令入勒戒處所，施以觀察勒戒，自有未合。抗告意旨，指
    摘原裁定不當，為有理由，自應由本院將原裁定撤銷，並駁
    回檢察官之聲請。
四、蔡宜發涉犯施用毒品案件及偽造文書部分，另移檢察官偵辦
    ，併此明。
據上論斷，應依刑事訴訟法第413條，裁定如主文。
中    華    民    國    95    年    5     月    25    日
                  刑事第三庭    審判長法  官  周賢銳
                                      法  官  黃仁松
                                      法  官  謝宏宗
以上正本證明與原本無異。
本裁定不得再抗告。
中    華    民    國    95    年    5     月    26    日
                                      書記官  熊惠津
                                                      k


司法院資訊處製作；財團法人民間司法改革基金會備份。
